---
title: "lncRNA"
author: "Bruno"
date: "2023-10-12"
output: github_document
---

```{r setup, include=FALSE}
knitr::opts_chunk$set(echo = TRUE)
```

Librerias

```{r message=FALSE, warning=FALSE, include=FALSE}

library(dplyr)
library(tidyr)
library(forcats)
library(stringr)
library(ggplot2)
library(here)

directorio <- here()
source("scriptlncrna.R")
```

You can check some preliminary analysis and summary statistics [here](./SomeStatistics.md)

## DIF Ratio

Los histogramas son respecto al dif-ratio de la suma de amp y irr para querry y target.

La mayoría de lecturas están en el sentido negativo, lo cual da fiabilidad a que los transcritos que se ensamblaron  en el sentido correcto.

```{r}
#Histogram of the ratio of reads on the positive and the negative strand (ideal is -1)
ggplot(data = ampirr, aes(x = diff_ratio_ampirr.qer)) + geom_histogram() + 
  labs(x = "Difference ratio of reads", title = "Query mRNAs show the expected predominance of minus strand reads", subtitle = "Difference ratio taking into account both experiments", y = "Number of transcripts") + theme(plot.title = element_text(hjust = 0.5)) + xlim(-1,1)
ggplot(data = ampirr, aes(x = diff_ratio_ampirr.target)) + geom_histogram() + 
  labs(x = "Difference ratio of reads", title = "Antisense mRNAs show an even distribution of read strand", subtitle = "Difference ratio taking into account both experiments", y = "Number of transcripts") + theme(plot.title = element_text(hjust = 0.5)) + xlim(-1,1)

```

Expresión diferencial para las condiciones de amputación y radiación

#Gráficas con datos de 2 cuadrantes. Con todos los datos

```{r}
#Grafica de puntos de los cuadrantes +,- y -,+ #
#amp
filter(qer_sub_diff, (log2FoldChange.qer.amp * log2FoldChange.sub.amp) < 0) %>% ggplot(aes(x = log2FoldChange.sub.amp, y = log2FoldChange.qer.amp)) + geom_point() + labs(title = "DEG relationship between Query and Subject" , subtitle = "DEG Amp", x = "log2foldchange antisense transcript" , y = "log2foldchange RNA protein coding") + theme(plot.title = element_text(hjust = 0.5))

#irr
filter(qer_sub_diff, (log2FoldChange.qer.irr * log2FoldChange.sub.irr) < 0) %>% ggplot(aes(x = log2FoldChange.sub.irr, y = log2FoldChange.qer.irr)) + geom_point() + labs(title = "DEG relationship between Query and Subject" , subtitle = "DEG Irr", x = "log2foldchange antisense transcript" , y = "log2foldchange RNA protein coding") + theme(plot.title = element_text(hjust = 0.5))


```

#Padj significativa en los 4 cuadrantes

```{r}
#amp
#Gráfica de puntos con valores de padj significativos.
filter(qer_sub_diff, padj.qer.irr < 0.05 | padj.sub.irr < 0.05) %>% ggplot(aes(x = log2FoldChange.sub.amp, y = log2FoldChange.qer.amp)) + geom_point()
#irr
#Gráfica de puntos con valores de padj significativos.
filter(qer_sub_diff, padj.qer.amp < 0.05 | padj.sub.amp < 0.05) %>% ggplot(aes(x = log2FoldChange.sub.amp, y = log2FoldChange.qer.amp)) + geom_point()

```

##Olvidados
Las gráficas anteriores se hicieron con datos mayores a 300 bases, estas gráficas son de todos los cuadrantes

Estas gráficas tienen valores de padj inferiores a 0.05

```{r}
#amp
# Gráfica de puntos con valores de padj significativos.
filter(diff_rati_olvidados, padj.qer.amp < 0.05 | padj.sub.amp < 0.05) %>% ggplot(aes(x = log2FoldChange.sub.amp, y = log2FoldChange.qer.amp)) + geom_point()

#irr
# Gráfica de puntos con valores de padj significativos.
filter(diff_rati_olvidados, padj.qer.irr < 0.05 | padj.sub.irr < 0.05) %>% ggplot(aes(x = log2FoldChange.sub.amp, y = log2FoldChange.qer.amp)) + geom_point()

```


##Casos de Alinieamiento

Descripción de casos:
caso 1 El alineamiento es solamente dentro del CDS
caso 2 El alineamiento es tan largo que cae en las 3 zonas (5UTR, CDS y 3UTR)
caso 3 El alineamiento empieza en la zona 5UTR y termina dentro de CDS
caso 4 El alineamiento empieza en la zona de CDS y termina en 3UTR
caso 5 El alineamiento es solamente en la zona 5UTR
caso 6 El alineamiento es solamente en la zona 3UTR

```{r warning=FALSE}
prot %>% ggplot(aes(x = caso)) + geom_histogram(stat = "count") + labs(title = "La mayoría de alineamientos son solamente en la zona 3UTR" ,subtitle = "Distribución de casos")
```

#Código para histogramas
Histogramas
Cuando el alineamiento es en la zona de CDS, la mayoría de alineamientos en la zona de CDS se alinea con el 50% del 
```{r warning=FALSE}
prot %>% filter(CDSporcentaje>0) %>%   ggplot(aes(x = CDSporcentaje)) + geom_histogram()
```

Cuando el alineamiento es en la zona 3UTR, la gran mayoría de veces se alinea con todo el largo del área 3UTR
```{r warning=FALSE}
prot %>% filter(UTR3porcentaje>0) %>%   ggplot(aes(x = UTR3porcentaje)) + geom_histogram()
```

Cuando el alineamiento es en la zona 5UTR, la mayoría de veces el alineamiento es en todo el largo del área 5UTR
```{r warning=FALSE}
prot %>% filter(UTR5porcentaje>0) %>%   ggplot(aes(x = UTR5porcentaje)) + geom_histogram()
```

Correlación positiva para el caso 1 (el alineamiento es únicamente en la zona CDS)

ANOTACIONES PARA LOS CASOS
#####

	Pearson's product-moment correlation

data:  x$log2FoldChange.sub.amp and x$log2FoldChange.qer.amp
t = 22.313, df = 21331, p-value < 2.2e-16
alternative hypothesis: true correlation is greater than 0
95 percent confidence interval:
 0.1400006 1.0000000
sample estimates:
      cor 
0.1510244 



Explicación sobre los DF

Descripción del trabajo

DF de expresión diferencial:
-**results_full_amp_degs**
-**results_full_irr_degs**

DF resultados del blast con transcritos antisentido:
-**swissProt_self_blastAStranscripts**

DF con anotaciones de BLASTX, prot ID, prot corrds, BLASTP, ontología, nombre de los genes, organismos en el que se encuentra, length, etc
-**dlaevis_assembly_uniprt**

Data frames creadas:

-**ampirr**: 32 columnas, 79mil filas 
Tomando como base el DF swissProt, se hizzo un left join de los DF de DEG. Además se hizo otro left join con las longitudes

ampirr tiene 79mil entradas porque a veces un transcrito de query, hace match con diferentes subjects. En total hay 9930 queries diferentes.

-**Filtrados**:32 collumnas, 23mil filas.

Tomando como base el DF ampirr, se hizo un filtro para seleccionar a los transcritos mayores a 300. El df filtrado contiene 23639 entradas, es decir, se quedarón fuera 50mil datos aprox

-**qer_sub_diff**:10 coulmnas, 23mil filas

tomando como base filtrados. Se hicieron left joins para agregar los datos de log2FoldChange y padj para qseqid y sseqid de ambas condiciones (amp y irr)

-**olvidados**: esta tabla tiene los 50mil datos que fueron excluidos en el DF filtrados, es decir, aquí hay transcritos de entres 200 y 300 nucleotidos.
-**diff_rati_olvidados**: al DF olvidados, se le agregó los datos de log2FoldChange
Gráficas con DEG de los olvidados con valores de padj menores a 0.05

**prot**:
Se seleccionó unicamente las columnas de trasncript_id y prot coords del DF dlaevis_assembly_uniprt. Con código se separo prot coords en dos columnas (prot_start y prot_end).
Se eliminaron las filas con NA en prot coord
Se hizo un left join en prot con filtrados para agregar los datos de "qseqid, sseqid, length, qstart, qend,sstart, send"
Se filtró para tener únicamente los datos en el que van en sentido
Se agregaron columnas con los datos de CDS_length y URT_3
Se hicieron las columnas de los casos, porcentaje de zona cubierto, y porcentaje del lnc en cada zona.
